【裁判字號】    95,豐交簡上,349
【裁判日期】    951108
【裁判案由】    公共危險
【裁判全文】
臺灣臺中地方法院刑事判決         95年度豐交簡上字第349號
上  訴  人  臺灣臺中地方法院檢察署檢察官
被      告  甲○○
上列上訴人因被告公共危險案件，不服本院九十五年度豐交簡字
第一五三號中華民國九十五年五月九日第一審簡易判決（原聲請
簡易判決處刑案號：臺灣臺中地方法院檢察署九十五年度速偵字
第一五一六號），提起上訴，本院管轄第二審之合議庭判決如下
：
    主    文
原判決撤銷。
甲○○服用酒類，不能安全駕駛動力交通工具而駕駛，處有期徒
刑肆月，如易科罰金，以銀元參佰元即新臺幣玖佰元折算壹日。
    犯罪事實
一、甲○○前因犯刑法第一百八十五條之三服用酒類不能安全駕
    駛動力交通工具而駕駛罪，經本院於民國九十三年八月二十
    三日以九十三年度豐交簡字第三一二號判處拘役五十日確定
    ，甫於九十三年十月二十八日易科罰金執行完畢（不構成累
    犯）。甲○○於九十五年四月七日二十二時許起至二十三時
    三十分許止，在臺中市○○○街朋友家中飲用米酒一瓶後，
    已達不能安全駕駛動力交通工具之程度，竟仍於同日二十三
    時四十分許騎乘車牌號碼FAT－618號重型機車上路，沿臺中
    市○○○街往文心路方向行駛，於同日二十三時五十九分許
    ，途經臺中市○○區○○路與華美西街口時，因車身搖擺不
    定而為警攔查，並測得其吐氣酒精濃度達每公升0.85毫克，
    而查獲上情。
二、案經臺中市警察局第六分局報告臺灣臺中地方法院檢察署檢
    察官偵查後，聲請以簡易判決處刑。
    理    由
一、上開犯罪事實，業據被告甲○○於警詢及檢察官偵訊時坦承
    不諱，復有酒精濃度測定紀錄單、查獲後測試觀察職務報告
    書、臺中市警察局舉發違反道路交通管理事件通知單附卷可
    稽，是核被告之自白與事實相符。本件事證明確，被告犯行
    堪以認定。
二、核被告所為，係犯刑法第一百八十五條之三服用酒類不能安
    全駕駛動力交通工具而駕駛罪。按被告行為後，刑法第四十
    一條第一項前段關於易科罰金之規定，自原規定之「犯最重
    本刑為五年以下有期徒刑以下之刑之罪，而受六個月以下有
    期徒刑或拘役之宣告，因身體、教育、職業、家庭之關係或
    其他正當事由，執行顯有困難者，得以一元以上三元以下折
    算一日，易科罰金」之規定（另依修正前罰金罰鍰提高標準
    條例第二條之規定，提高為以一百倍折算一日），修正為「
    犯最重本刑為五年以下有期徒刑以下之刑之罪，而受六個月
    以下有期徒刑或拘役之宣告，得以新臺幣一千元、二千元或
    三千元折算一日，易科罰金」，並自九十五年七月一日起施
    行。比較新舊法之結果，顯以舊法規定之折算標準較有利於
    被告，自應依刑法第二條第一項前段之規定，適用被告行為
    時之修正前刑法第四十一條第一項前段之規定，定易科罰金
    之折算標準。原審以被告罪證明確，據以判處被告有期徒刑
    二月，如易科罰金，以三百元折算一日，固非無見。惟按刑
    罰之量定，固屬法院自由裁量之職權行使，然仍應受比例原
    則及公平原則之限制，否則其判決即非適法，又刑事審判旨
    在實現刑罰權之分配正義，故法院對於有罪被告之科刑，應
    符合罪刑相當之原則，使輕重得宜，罰當其罪，此所以刑法
    第五十七條明定科刑時，應審酌一切情狀，尤應注意該條所
    列十款事項，以為科刑輕重之標準（最高法院九十三年度臺
    上字第五○七三號、九十四年度臺上字第二一三一號判決意
    旨參照）。查被告前因犯刑法第一百八十五條之三服用酒類
    不能安全駕駛動力交通工具而駕駛罪，經本院於九十三年八
    月二十三日判處拘役五十日確定，於九十三年十月二十八日
    易科罰金執行完畢，此有臺灣臺中地方法院檢察署刑案資料
    查註紀錄表及臺灣高等法院被告前案紀錄表各一件在卷可稽
    。被告竟不知警惕，僅歷年餘，即重蹈覆轍，再為本件醉態
    駕車犯行，無視法律規定及政府強力宣導酒駕禁令，主觀惡
    性甚重，量刑上自應與單純初犯者有明顯之區別。又其所行
    駛之路線途經臺中市區○○○道即文心路與華美西街路口，
    人車往來頻繁，行駛時間為視線較差之深夜，是本件酒醉駕
    車所生之危險性甚高，原審僅判處被告有期徒刑之法定最輕
    刑度二月，確有量刑過輕之情形。據此，檢察官上訴以原審
    量刑過輕為由，指摘原判決不當，為有理由，自應由本院合
    議庭將原判決撤銷改判。本院審酌被告有前述酒駕前科，其
    於飲酒後猶執意駕駛動力交通工具，嚴重威脅路上其他人車
    之安全，本院就相類似案件之量刑標準，及被告幸未肇事，
    犯罪後坦承犯行，態度尚稱良好等一切情狀，量處如主文第
    二項所示之刑，並諭知易科罰金之折算標準，以資懲儆。
三、本件被告經合法傳喚，無正當理由不到庭，爰依刑事訴訟法
    第四百五十五條之一第三項、第三百七十一條規定，不待其
    陳述，逕行判決。
據上論斷，應依刑事訴訟法第四百五十五條之一第一項、第三項
、第三百六十九條第一項前段、第三百七十一條、第三百六十四
條、第二百九十九條第一項前段，刑法第二條第一項前段、第一
百八十五條之三、修正前刑法第四十一條第一項前段、修正前罰
金罰鍰提高標準條例第二條，現行法規所定貨幣單位折算新臺幣
條例第二條，判決如主文。
中    華    民    國    95    年    11    月    8     日
                  刑事第十二庭  審判長法  官  莊深淵
                                      法  官  羅智文
                                      法  官  蔡建興
以上正本證明與原本無異。
不得上訴。
                                      書記官  黃英寬
中    華    民    國    95    年    11    月    8     日
附錄本案論罪科刑法條：
中華民國刑法第185條之3：
服用毒品、麻醉藥品、酒類或其他相類之物，不能安全駕駛動力
交通工具而駕駛者，處一年以下有期徒刑、拘役或三萬元以下罰
金。


司法院資訊處製作；財團法人民間司法改革基金會備份。
